臺灣高等法院民事判決　　　　　　　　　94年度智上字第46號
上　訴　人　乙○○○○○○○○○ ○○○○○ ○○○○○○○○ ○○○○
　　　　　　（即美商茂力科技股份有限公司）
法定代理人　甲○○○○○○ ○○○○○
訴訟代理人　楊曉邦律師
　　　　　　羅明通律師
　　　　　　王子文律師
　　　　　　李錦樹律師
　　　　　　朱蕙敏律師
複　代理人　蔡宜廷律師
被　上訴人　O2 MICRO INTERNATIONAL LIMITED
　　　　　　　　　　　　　　D, PO BOX 32331 SMB, GEORG
法定代理人　丙○○○○○○○ ○○
訴訟代理人　盧柏岑律師
　　　　　　黃瑞明律師
　　　　　　丁○○律師
複　代理人　劉彥汶律師
被　上訴人　凹凸電子股份有限公司
法定代理人　丁○○
訴訟代理人　劉彥汶律師
　　　　　　盧柏岑律師
　　　　　　黃瑞明律師
上列當事人間損害賠償事件，上訴人對於中華民國94年7 月19日
臺灣臺北地方法92年度智字第10號第一審判決提起上訴，經本院
於96年8月15日言詞辯論終結，判決如下：
    主      文
上訴駁回。
第二審訴訟費用由上訴人負擔。
    理由及事實
甲、程序方面：
一、按分公司為受本公司管轄之分支機構，並無獨立之財產，為
    謀訴訟上便利，現行判例雖從寬認分公司就其業務範圍內之
    事項涉訟，有當事人能力，但不能執此而謂關於分公司業務
    範圍內之事項，不得以總公司名義起訴（參見最高法院66年
    度台上字第3470號判例意旨）。復按，公司因擴展營業雖於
    不同地域設立分公司，然其最高之意思機關本屬同一。分公
    司之資產又係公司資產之一部，故關於分公司之訴訟原應以
    總公司為當事人（參見最高法院42年度台上字第154號判決
    意旨）。查，上訴人Monolithic Power Systems,Inc(即美
    商茂力科技股份有限公司，下稱上訴人）係依美國法所設立
    登記之外國法人，於民國（下同）89年5 月28日經我國經濟
    部認許，成立美商茂力科技股份有限公司台灣分公司。至上
    訴人起訴時所列之被上訴人O2 Micro International
    Limited（下稱O2公司）則於84年3月設立於美國加州，於86
    年3月在蓋曼群島設立控股公司，且為Nasdaq之上市公司。
    被上訴人O2公司嗣於86年8 月20日經我國經濟部認許，設立
    英屬蓋曼群島商凹凸國際科技股份有限公司台灣分公司（已
    於91年11月22日撤回認許），故關於上訴人與其台灣分公司
    ；被上訴人O2公司與其台灣分公司之法人格一致，即便上訴
    人於起訴事實中所論述被上訴人O2公司與其台灣分公司所涉
    及之侵權行為事實有間，而侵害之對象亦分別涉及上訴人或
    其台灣分公司員工，另關於提起本件訴訟前之假處分程序，
    亦將上訴人及其台灣分公司，暨被上訴人O2公司及其台灣分
    公司併列為當事人。然本件上訴人據以起訴之訴訟標的法律
    關係為侵權行為損害賠償請求權，非屬分公司業務範圍內之
    事項。揆諸前開最高法院判決意旨，上訴人既以被上訴人O2
    公司為被告提起本件訴訟，上訴人起訴所主張之全部事實，
    無論行為人係為被上訴人O2公司或其台灣分公司，上訴人所
    主張侵害者係為其總公司或台灣分公司之權利，均在法院審
    理之範圍內，即無庸再並列渠等之分公司為原、被告之必要
    。上訴人提起上訴時，雖仍將其台灣分公司列為上訴人，並
    將被上訴人O2公司、O2公司台灣分公司、凹凸電子股份有限
    公司均列為被上訴人，然上訴人台灣分公司業於本院審理中
    撤回上訴，上訴人亦撤回對被上訴人O2公司台灣分公司部分
    之上訴，並經被上訴人表示不爭執（見本院卷四第3頁反面
    ），故本件即無庸再列上訴人分公司及O2公司分公司為當事
    人，核先敘明。
二、次按上訴不合法者，第二審法院應以裁定駁回之。但其情形
    可以補正者，審判長應定期間先命補正，民事訴訟法第444
    條第1項定有明文。查，本件上訴人提起上訴時，雖未於上
    訴狀簽名或蓋章（見本院卷一第37頁反面），惟其情形並非
    不可補正，經本院於95年10月27日裁定命上訴人補正後，業
    由上訴人具狀補正，有上訴人簽名經公證之上訴狀足稽（見
    本院卷二第194-206頁），堪認本件上訴人之上訴已因補正
    而合法，併予敘明。
三、上訴人及O2公司均為外國法人，具有涉外因素，上訴人主張
    O2公司、凹凸電子股份有限公司（下稱凹凸電子公司）有侵
    害其在台灣之商譽、營業、公平競爭應負擔損害賠償責任，
    為一私法爭訟，自應適用涉外民事法律適用法以定涉外事件
    之準據法。按關於由侵權行為而生之債，依侵權行為地法，
    但中華民國法律不認為侵權行為者，不適用之。侵權行為之
    損害賠償及其他處分之請求，以中華民國法律認許者為限。
    涉外民事法律適用法第9條定有明文。故關於涉外侵權行為
    之準據法，係累積適用「侵權行為地」及「法庭地法」。上
    訴人主張被上訴人之侵權行為事實，係發生在我國境內，依
    上開規定，本件涉外事件之準據法，即應適用中華民國法。
乙、實體方面：
一、上訴人主張：
（一）上訴人係一專業於高效率電源轉換積體電路設計、研發、
      生產、銷售之廠商，夙孚美譽，於89年5 月28日獲經濟部
      認許，成立台灣分公司，責負在台灣地區之業務。上訴人
      之產品包含White LED Drivers、Class D Audio
      Amplifiers、Switch Mode DC to DC Converters、CCFL
      Driver等四類產品。就CCFL Driver類產品，上訴人早於
      87年12月11日即提出CCFL全橋IC產品之專利申請，89年9
      月5日獲准美國第6.114.814號專利（下稱814專利）；於
      88年7月推出全球第一顆CCFL全橋IC，並逐漸發展出系列
      相關產品，包括附表一所示Cold Cathode Fluorescent
      Lamp Driver相關產品型號MP1010等15項（下稱MP1010等
      15項產品）在內。
（二）O2公司於86年8 月20日取得經濟部認許設立台灣分公司，
      並於88年3月成立凹凸電子公司，其主要產品為筆記型電
      腦專用半導體零件，包括IntelligentDJ(r)、
      Intelligent Lighting、Intelligent E-Commerce、
      Intelligent Power等4類產品。O2公司、凹凸電子公司（
      同時提及二人時則稱被上訴人）同屬O2 Micro集團，對外
      皆自稱為O2 Micro，O2公司持有凹凸電子公司股份近百分
      之百，並以凹凸電子公司為O2公司在臺灣地區之代表及聯
      絡窗口。
（三）O2公司雖為中華民國發明第152318號專利權人（下稱第
      152318號專利），卻未正當行使權利，在無合法鑑定報告
      之依據下，以不正競爭之行為，明示或暗示泛指上訴人之
      產品侵害其權利，損害上訴人之權益，構成違反公平交易
      法及侵權行為：
    1.O2公司明知上訴人及員工就O2公司是否侵害上訴人之美國
      814號專利，未為不實之陳述或有不公平競爭行為，竟於
      90年1月17日向公平交易委員會（下稱公平會）檢舉「上
      訴人違反公平交易法、上訴人之產品侵害其專利之不實情
      事」（見原審卷二第57-61頁），結果經公平會以91年3月
      14日第540號委員會議決議「依現有事証尚難認有違反公
      平交易法規定情事」，於公平會調查期間復向台灣電腦產
      業客戶散布上訴人違反公平交易法及產品侵害其專利權之
      不實事項，並向台灣士林地方法院檢察署（下稱士林地檢
      署）提出違反公平交易法之告訴（見原審卷二第63-68 頁
      ）。
    2.O2公司明知兩造間之美國專利訴訟尚未確定，卻利用耳語
      及網路傳播上訴人侵害其專利權之不實訊息。被上訴人於
      於90年10月23日、12月4日持續假其公司網站散布其對上
      訴人提起專利權等訴訟之訊息（見原審卷一第144、145頁
      ），惟該等訊息未附任何侵害鑑定報告，亦未就其專利權
      之明確內容、範圍及上訴人如何侵害其專利之具體情事予
      以明確表示，甚至連專利權號碼都付之闕如，即率爾宣稱
      「O2 Micro已斷定MPS（即上訴人）產品侵害一個或數個
      O2 Micro之專利」。兩造關於美國專利權之訴訟業經美國
      法院「即決判決」認定上訴人之12項產品（包括本件
      MP1012、1016、1018、1022、1023、1024、1025、1026
      八項產品及MP1015、1011A在內）不侵害被上訴人之美國
      615號專利，有美國法院判決及中譯本可稽（見原審卷四
      第263、267-285、286-291頁）。至O2公司於89年11月間
      在美國起訴請求確認上訴人之美國814號專利無效，O2公
      司產品未侵害上訴人之美國814號專利，均已遭美國法院
      以即決判決駁回在案，並准許上訴人得申請禁制令之救濟
      （見原審卷五第55-82頁）。
    3.O2公司台灣分公司已於91年11月22日撤回認許，係未經認
      許之外國法人，仍向我國法院就專利法規定事項提起民事
      訴訟，聲請假處分、假扣押。因O2公司自稱遠居國外而導
      致專利舉發程序延宕，亦因國外送達問題，致限期起訴裁
      定遲遲難以確定，本案訴訟難以進行。O2公司未證明英屬
      蓋曼群島商有給予我國國民相同專利訴訟保護，違反專利
      法第91條互惠原則，仍屬權利濫用。
    4.被上訴人明知第152318號專利之有效性具有嚴重瑕疵，亦
      明知其所提出之台灣科技大學（下稱台科大）鑑定報告書
      所登載之內容不實，甚至未鑑定系爭產品之實物，竟憑第
      152318號專利及台科大之鑑定報告，指控上訴人侵害其專
      利權並聲請台灣士林地方法院（下稱士林地院）91年度全
      字第5446號假處分（下稱第5446號假處分）。
    5.士林地院審理關於被上訴人第5446號假處分案，認有辯論
      之必要而傳訊上訴人到場，因作業疏誤，竟將上訴人之通
      知書誤寄給被上訴人之代理人，被上訴人代理人明知而未
      向法院陳明，其行為顯然影響法院之調查工作，致上訴人
      無法於裁定前表示意見。被上訴人實際負責人林永霖於
      5446號假處分程序中向法院提示、張貼不實之圖表，指控
      上訴人侵害其專利權及營業秘密。
    6.被上訴人明知上訴人之產品是否侵害其美國第615號專利
      、我國第152318號專利尚無確定判決，竟於92年1 月10日
      於其網站上發佈新聞表示「O2 Micro在德州對Sumida之日
      本公司及台灣勝美達電子股份有限公司（下稱勝美達公司
      ）提起專利侵權訴訟。」，並強調「在另一相關的專利訴
      訟，士林地院核發假處分禁止上訴人設計、製造、販賣、
      進口或展示MP1011A及MP1015產品」（見本院卷四第41 頁
      ），然被上訴人並未提出對勝美達公司訴訟之完整事實為
      佐證，亦未說明第5446號假處分未經本案訴訟之實體審查
      ，而誤導第三人及客戶認為上訴人確有侵害被上訴人之專
      利權。
    7.被上訴人明知第5446號假處分之債務人僅限於上訴人，卻
      請求法院將執行命令寄發給訴外人及財政部關稅總局，復
      自92年5月23日至8月4 日，一再向海關發函主張上訴人與
      訴外人勝美達公司等人有進口侵害專利權貨物，要求海關
      針對上訴人及其客戶進行關稅檢查（見本院卷四第56-78
      頁），使客戶之進出口作業受阻礙，而對上訴人有所質疑
      ，不法侵害上訴人之名譽及營業利益。
    8.上訴人並無違反第5446號裁定之行為，被上訴人竟汙衊上
      訴人而向士林地院連續多次聲請處罰上訴人，並請求海關
      查扣第三人貨物，復對上訴人台灣分公司之職員許致中、
      王素雯提起刑事告訴，誣指渠等「損壞、除去或汙穢公務
      員所施之封印或查封之標示，或為違背其效力之行為」。
      經士林地檢署為不起訴處分後，被上訴人仍執意侵害上訴
      人權益聲請再議，嗣亦被駁回確定。
    9.被上訴人明知上訴人之CCFL Driver產品未侵害第152318
      號專利，竟多次對上訴人聲請假扣押，導致上訴人營運幾
      乎無法為繼（有士林地院92年裁全字第2897號假扣押裁定
      、92年裁全字第30號裁定，見原審卷三第126、127、卷四
      第47、48頁）。並利用假扣押執行程序，三度派遣大批人
      員前往上訴人台灣分公司所在，翻箱倒櫃、恣意拍照，並
      對外大肆宣揚，致使上訴人台灣分公司無法於原址營運而
      遷址。
   10.被上訴人以上訴人台灣分公司代表人及員工受該案刑事偵
      查為由，於92年10月1日向IBM公司發函表示士林地檢署及
      內湖分局正調查上訴人違反假處分，已與上訴人在台灣之
      客戶接觸，要求其停止使用可能涉及違反假處分及犯罪活
      動之產品，使IBM誤認上訴人之產品會涉及刑案糾紛（見
      原審卷六第170-173頁），不實陳述上訴人之供應產品行
      為構成犯罪行為，而有違公平交易法第22條之規定。
   11.O2公司向美國法院不實指控上訴人違反假處分，並謊稱我
      國法院認為上訴人違反第5446號假處分而核發假扣押，以
      搜索取得上訴人違法事證，請求美國法院提供兩造關於美
      國訴訟之資料（見原証64、65）。
   12.被上訴人明知上訴人之產品是否侵害其152318號本國專利
      ，應由第5446號假處分之本案訴訟審理判斷，惟被上訴人
      短繳訴訟費用，致本案訴訟拖延10個月後遭法院駁回確定
      。嗣後被上訴人改提本案訴訟，卻將華碩公司列為共同被
      告，掩飾其明知系爭CCFL Drivers不可能侵害第152318
      號專利之惡意，顯係濫用司法程序，意圖拖延第5446號假
      處分及相關保全程序之效力。
   13.被上訴人明知第152318號專利有效性具嚴重瑕疵，卻於舉
      發程序中一再拖延，6次以其遠居國外而聲請延展答辯期
      間，以致舉發案迄今仍未審定，經由拖延舉發程序，以延
      續其對上訴人及其他第三人保全程序。
   14.被上訴人於92年1月10日在其公司網站上表示「對智慧財
      產權之保護要採取攻擊性措施，以對抗侵權行為」（見本
      院卷四第41頁），積極引人誤認上訴人及使用上訴人產品
      之客戶侵害其智慧財產權，揚言未來將對台灣電腦產業廣
      泛提起訴訟，經工商時報於93年7月2日報導，引起業界之
      恐慌（見原審卷五第52頁）。
   15.被上訴人於92年4月14日發函給華碩公司，僅概括指稱華
      碩之產品中CCFL積體電路技術落入O2公司立152318號專利
      ，卻未具體指明何型號（見本院卷四第42-47頁）。
   16.被上訴人於93年7月21日召開記者會，假更正之名提出內
      容不實之書面聲明稿（見原審卷六第180-182頁），繼續
      誤導媒體，經電子時報等媒體於93年7月22日引用報導而
      散布（見原審卷五第51、54頁），引發國內電子產業界之
      震撼。該聲明稿不實將本件型號MP1010受原審法院92年度
      裁全字第606號假處分（下稱第606號假處分）保護之產品
      ，列為第5446號假處分禁止之產品，又不實表示第606號
      假處分抗告中，尚未確定，甚至不實表示訴外人藍天電腦
      公司不得使用上訴人之相關產品，無視第606號假處分之
      禁令，抹黑上訴人之CCFL Driver產品，包括本件系爭型
      號MP1010等15項產品在內，不法侵害上訴人名譽權與營業
      利益。
   17.被上訴人於94年3月17日在電子時報A3版提出聲明稿，稱
      「華碩無權請求O2容忍其使用非O2公司所生產製造之型號
      MP1011A、1015似以外之CCFL」，刻意糢糊產品型號，對
      上訴人之全部產品造成干擾。而且引人誤認原審法院92年
      智裁全字第34號假處分裁定（下稱第34號假處分）已因台
      北地方法院第622號判決而失效，妨礙華碩公司使用本件
      附表所示之15項產品之虞，且原審法院93年度訴字第622
      號判決已認定被上訴人寄發警告函予華碩公司確有違反公
      平法之情形。
（四）O2公司是否正當行使權利，應先判斷其申請專利權範圍為
      何。依據152318號專利說明書所記載係「提供一最佳系統
      」，因此系爭專利權係就所發明之「系統」獲得專利權。
      然上訴人所生產之冷陰極螢光燈管驅動IC（積體電路），
      並無「輸入電壓源」、「變壓器」、「負載」等元件，此
      部分已據被上訴人於原審93年度智字第33號案（即5446號
      假處分之本案訴訟）自承在卷（見本院卷四第86頁），顯
      不可能落入O2公司之專利權範圍，並侵害其系統專利，此
      為O2公司所明知或可得而知，並有台灣大學慶齡中心鑑定
      報告及財團法人台灣電子檢驗中心鑑定報告足證，故被上
      訴人在對上訴人進行上述假扣押、假處分執行程序前，或
      對上訴人之客戶發警告函或於網路上散布不實消息前，即
      已知悉上訴人之晶片未落入其專利權範圍，故其所為之行
      為均屬非正當權利之行使。
（五）被上訴人已是認僅就型號MP1015、MP1011A二項產品作鑑
      定，就本件附表一所列之15項產品沒有作鑑定，不能確定
      是否有侵害專利權（見本院卷三第88頁反面），然其竟透
      過各種管道對外泛指上訴人之產品侵害其專利權，除侵害
      上訴人之商譽外，並構成不正競爭。
（六）依據公平會對於事業發侵害著作權、商標權或專利權警告
      函案件之處理原則，O2公司於90年10月23日在於網站上，
      對外散佈本件附表一型號MP1012、MP1022、MP1025產品侵
      害其專利權（見本院卷四第40頁），92年1月10日在網站
      上散布之消息，均係在無鑑定報告之基礎下所為，於92年
      4 月14日發函給華碩公司指出「爾來O2發現華碩公司於設
      計、生產及販賣之筆記型電腦中所應用之CCFL控制積體電
      路技術，已落入O2公司上開中華民國專利之範圍」（見原
      審卷六第210-215頁）等行為，均係暗示上訴人之產品均
      屬侵權，上訴人之潛在交易人不得與上訴人交易，進而與
      O2公司交易，顯已構成不正競爭。
（七）O2公司在申請國內152318號專利時，隱瞞其專利內容存在
      有先前技術之事實，且隱瞞其在美國對應專利已因承認先
      前技術而大幅限縮權利範圍，仍以相同之技術及權利請求
      內容向國內提出專利申請，其所為之專利申請違反專利法
      第22條第3項之充分揭露義務，顯係以詐欺、隱瞞取得專
      利權註冊之權利濫用。
（八）O2公司聲請假扣押、假扣處分及對外散布新聞稿等行為，
      所依據之台北科技大學鑑定報告書，均係刻意縮減專利要
      件，以實質上擴大系爭專利範圍，另加入待鑑定物所無之
      元件、技術內容，企圖將專利權擴張至專利法定範圍之外
      ，亦構成權利濫用。
（九）按專利權之行使，不得逾越系爭專利之申請專利範圍，亦
      不得恣意對競爭對手之客戶或其他第三人散布，被上訴人
      行使其專利權顯然已不符合正當權利行使之原則，構成民
      法第184條第1項後段以違反善良風俗之方法加損害於他人
      之侵權行為、及同法條第2項之侵權行為，且已嚴重侵害
      上訴人之商譽，爰依民法第18條之規定，請求將本件判決
      以登報方式除去損害。又上訴人原有之產銷計劃，因被上
      訴人之行為而有繼續受侵害之虞，上訴人自得依據民法第
      18條、公平交易法第22、24、30條請求排除及防止，被上
      訴人應容忍上訴人就附表一之產品，為如聲明第四項之行
      為。另因被上訴人之上述行為，致使上訴人需支出龐大律
      師費，員工無法專注工作所受之薪資損害（按被上訴人於
      90年2 月26日對王素雯、蔡穎憲提出違反公平交易法之告
      訴，迄至91年12月16日不起訴處分日止，又於92年5 月30
      日對許致中、王素雯提出違反查封效力罪之告訴，直至92
      年10月30日不起訴處分），以及上訴人因商譽受損而遭受
      之非財產上之損害，爰依民法第184條第1、2項、185條、
      195條之規定，僅先為一部請求被上訴人連帶賠償150萬元
      。
（十）上訴聲明：
    1.原判決廢棄。
    2.被上訴人應連帶給付上訴人150萬元及自起訴狀繕本送達
      之翌日起至清償日止，按年息5％計算之利息。
    3.被上訴人應負擔費用將本件判決書全文刊載於經濟日報電
      子、科技版全十版（即25CM×37CM）壹日。
    4.被上訴人應容忍上訴人對於如附表一之Cold Cathode
      Fluorescent Lamp Driver相關產品，自行或委請他人或
      受人委託，為生產、製造、輸出、進口、運送、銷售、販
      賣、批售、散布、陳列、加工、撿選、使用、出借、出租
      、供應、提供、交付、實施、授權或其他與該等產品有關
      之任何處分行為，並得以產品發表會、說明會、觀摩會、
      展示會、刊登廣告、產品目錄、網際網路、媒體傳播或其
      他方式而為推廣、促銷或引述之行為，被上訴人亦不得為
      任何妨礙、干擾或阻止行為。
    5.願供擔保，請准宣告假執行。
二、被上訴人則以：
（一）上訴人第1項聲明請求150萬元，並稱此為最低請求。然原
      審業已告知上訴人在言詞辯論終結前補充其聲明，然迄未
      補充。上訴人並未具體陳明其主張被上訴人所涉及各項侵
      權行為，導致上訴人之損害金額。又上訴人為法人，其名
      譽遭受損害，無精神上痛苦可言，登報道歉已足回復其名
      譽，自無民法第195第1項規定請求慰撫金之餘地。
（二）本件訴訟係上訴人聲請第606號假處分裁定後，經被上訴
      人聲請限期起訴而生。然上訴人所陳述之原因事實，卻多
      涉及第5446號假處分裁定內型號MP1015、MP1011A產品，
      並非上訴人所稱之本件型號MP1010等15項產品。然被上訴
      人目前僅就上訴人所有型號MP1011A、MP1015產品進行相
      關侵害專利權訴訟，並未主張本件系爭型號MP1010等15項
      產品有落入第152318號專利之申請專利範圍，上訴人並未
      舉證被上訴人對型號MP1010等15項產品有何侵權行為，上
      訴人以人格權受侵害為由而依民法第18條規定，請求命被
      上訴人不得為妨害其生產型號MP1010等15項產品，實有錯
      誤。
（三）上訴人所提出之產品目錄，其所生產之CCFL只有六種，即
      MP1011、1015、1022、1023、1025、1251，與系爭15項產
      品相符者僅3項，其他型號產品不存在（見原審卷一第36
      、79-110頁）。其既未能主張有特定產品之存在，伊如何
      對不存在之產品侵害。而上訴人之所以要對不存在之產品
      聲請假處分，係為避免5446號假處分裁定之效力。因伊已
      提供擔保禁止上訴人生產販售，上訴人可以利用更改
      MP1015、1011A產品型號以達規避5446裁定之目的。
（四）凹凸電子公司在法律上為具有獨立權利能力之法人，然上
      訴人於論述原因事實時，或指摘O2公司在網站公布訴訟訊
      息，或稱O2公司台灣分公司向公平會檢舉，均未說明其指
      控之原因事實與凹凸電子公司有何關連。上訴人既自承其
      關於被上訴人不知孰為加害人、造意人或幫助人云云（見
      原審卷一第241頁背面），足見上訴人對凹凸電子公司之
      請求，顯然無據。
（五）O2公司並無上訴人所稱之各項侵權行為，而應負擔損害賠
      償責任：
    1.O2公司在網站上所公布之消息，無論90年10月23日O2公司
      在美國加州聯邦法院對上訴人提起侵害美國第615號專利
      之訴訟；92年1月間O2公司在美國德州對日本及台灣勝美
      達公司提起侵害專利權之訴訟，以及被上訴人經士林地院
      核准之5446號假處分，均為真實正確之訴訟訊息，並未侵
      害任何人之權益。
    2.O2公司台灣分公司依合理確信檢舉上訴人台灣分公司違反
      公平交易法、提出違反公平交易法之告訴，乃行使權利之
      正當行為。況於公平會認定未違法後，已主動撤回告訴。
    3.O2公司係經專業侵害鑑定機構提出鑑定報告，依法向我國
      法院聲請假處分、假扣押，乃行使權利之正當行為。且否
      認知悉該專利有重大瑕疵之情形，第152318號專利既未被
      我國專利行政機關撤銷，仍為有效之專利，自得依據專利
      權人地位行使權利。
    4.我國與英屬蓋曼群島間具有專利申請及專利訴訟互惠，故
      O2公司聲請假處分及提起民事訴訟，並未違法專利法第91
      條規定而涉及侵權行為。
    5.被上訴人無上訴人所稱遲未提起第5446號裁定之本案訴訟
      或於訴訟程序中未繳足裁判費而拖延訴訟之情事。
    6.上訴人所稱被上訴人涉及侵權之報導及聲明稿部分，其中
      93年7月2日、7月5日之報導，乃工商時報記者主動報導，
      與被上訴人無關。另聲明稿部分係因記者報導之若干資料
      有誤，故被上訴人提供更正資料。另一聲明稿則為關於O2
      公司與華碩公司間之訴訟之正確資訊。至被上訴人請求海
      關依法執行第5446號裁定係依據「海關配合執行保護智慧
      財產權邊境管制措施」之規定，正當行使權利之行為，並
      未不法侵害上訴人權利。
（六）華碩公司曾於92年9月12日向原審法院聲請被上訴人容忍
      其使用非華碩公司所生產製造型號MP1015、MP1011A產品
      以外之冷陰極螢光燈驅動器於華碩公司自行或委請他人生
      產製造、組裝、加工之電腦產品，並得以任何方式銷售、
      出口或推廣促銷該等電腦產品。於華碩公司提起本案訴訟
      後，業經原審法院93年度訴字第622號及本院94年度智上
      字第20號判決駁回華碩公司之訴及上訴。又上訴人另案請
      求被上訴人應容忍上訴人對於型號MP1011A、MP1015產品
      之一定行為之訴訟，亦經原審法院93年度智字第7號判決
      駁回上訴人之訴，該二事件與本件均為相似情形。
（七）答辯聲明：駁回上訴。
三、兩造不爭執事項：
（一）訴外人美商O2微電子公司於89年7 月26日向我國聲請專利
      ，經經濟部智慧財產局（下稱智財局）審查公告於專利公
      報後（公告編號：428240）准予核發發明第152318號專利
      證書，發明專利名稱：「高效率可適型直行／交流轉換器
      」，專利權期間自91年3月1日至109年7月25日止，嗣經美
      商O2微電子公司將系爭專利讓與O2公司。該專利雖經第三
      人分別於92年1月16日、同年3月10日向智財局提出舉發，
      惟現仍由智財局審理中，尚未經主管機關撤銷，現仍有效
      存在，有專利證書、專利公報（見原審卷一第47-57頁）
      及上訴人提出專發明專利申請書、專利申請權讓與申請書
      可參（見原審卷一第295、296頁）。
（二）O2公司台灣分公司於90年1月17日向公平會檢舉上訴人台
      灣分公司涉嫌違反公平交易法第19條第1款、第22條、第
      24條，經公平會於91年3月15日以公貳字第0910002322 號
      函覆O2公司台灣分公司，難認有違反公平交易法規定情事
      ，O2公司台灣分公司不服提起訴願，經行政院訴願審議委
      員會於91年7月1日駁回訴願。又O2公司台灣分公司於90年
      2 月26日以上訴人之台灣分公司負責人王素雯、員工嚴宗
      福、蔡穎憲涉嫌違反公平交易法第22條向士林地檢署提出
      刑事告訴，嗣後於91年12月9 日具狀撤回告訴，經士林地
      檢署以91年度偵字第586號為不起訴處分等情，此有檢舉
      書、刑事告訴狀、行政院訴願決定書及公平會公貳字第
      0910002322號函、刑事撤回告訴狀、不起訴處分書在卷可
      稽（見原審卷二第57-68、96-104頁，卷一第194-200頁）
      。
（三）被上訴人以上訴人所設計、製造、進口及販賣之型號
      MP1015、MP1011A產品，侵害其所有第152318號專利為由
      ，於91年12月6日向士林地院聲請定暫時狀態假處分，經
      士林地院以第5446號裁定命供擔保7千萬後准就型號MP
      1011A、1015號產品假處分，之後被上訴人於93年4月13
      日以上訴人及華碩公司為被告，提起本案訴訟，經原審法
      院以93年度智字第33號受理。
（四）又士林地院執行處因被上訴人假處分強制執行之聲請，分
      別於92年1月8日核發執行命令載明第5446號假處分之主文
      內容，而將執行命令送達財政部關稅局、勝美達公司、華
      碩公司等13家公司，及於同年6月9日將執行命令送達華成
      電子股份有限公司等2家公司等情，有被上訴人假處分聲
      請狀、限期起訴裁定、執行命令、民事起訴狀、假處分強
      制執行聲請狀附卷可參（見原審卷一第244-257、297-299
      、280-284，卷二第231-239頁，卷三第222-233頁）。
（五）上訴人為因應被上訴人所為前開禁止上訴人為一定行為之
      定暫時狀態假處分，而向原審法院執行處聲請命被上訴人
      於判決確定前，應容忍上訴人對於本件系爭型號MP1010等
      15項產品，自行或委請他人或受人委託，為生產、製造、
      輸出、進口、運送、銷售、販賣、批售、散布、陳列、加
      工、撿選、使用、出借、出租、供應、提供、交付、實施
      、授權或其他與該等產品有關之任何處分行為，並得以產
      品發表會、說明會、觀摩會、展示會、刊登廣告、產品目
      錄、網際網路、媒體傳播或其他方式而為推廣、促銷或引
      述之行為，被上訴人亦不得為任何妨礙、干擾或阻止行為
      。經原審法院以第606號裁定准予假處分在案，經被上訴
      人聲請限期起訴後，上訴人提起本件訴訟等情，亦有上訴
      人假處分聲請狀、更正暨陳明狀在卷足憑（見原審卷一第
      59-78頁）。
（六）被上訴人以上訴人台灣分公司員工許致中、王素雯違反第
      5446號假處分效力，而涉有刑法第139條之罪嫌向士林地
      檢署提出刑事告訴，經士林地檢署於92年10月30日以92年
      度偵字第8981號不起訴處分後，並經再議駁回確定等情，
      有士林地檢署92年度偵字第8981號不起訴處分書、呈送再
      議案原狀函文為證（見原審卷三第219-221頁）。
（七）工商時報於93年7月2日第5版關於「CCFL驅動晶片侵權爭
      議告上法庭凹凸槓上三星」一文中，指出「凹凸公司法務
      長丁○○表示『該公司期盼競爭商與系統商尊重智財權，
      不一定要購買該公司研發產品，但至少不要做侵權行為。
      』由於凹凸電子除對三星提出假處分案外，之前已對美商
      茂力、碩頡、戴爾、惠普、藍天、華碩等業者提出假處分
      ，未來並全面鎖定國內相關的電子廠商陸續提出假處分，
      使該案的發展引起國內同業高度關切。」。又被上訴人於
      93年7月21日發聲明稿，以因日前報載關於凹凸與競爭廠
      商之侵權爭議報導部分內容與事實不符為由，提出澄清。
      另於94年3月17日電子時報上刊登之聲明稿，就關於華碩
      CCFL容忍訴訟請求遭駁回之訴訟之事件始末加以澄清，其
      中有提及「此次與華碩電腦之訴訟，乃肇因於美商茂力科
      技及碩頡科技涉嫌侵害凹凸科技之專利權，為保障凹凸科
      技客戶之合法使用權利並喚醒國人尊重智慧財產權之思維
      ，方決定透過司法途徑尋求徹底解決之道。」等語，有新
      聞報導、聲明稿為證（見原審卷五第52頁，卷六第180-18
      2、184頁）。
四、兩造爭執事項：
    上訴人主張被上訴人未正當行使權利，在無合法鑑定報告之
    依據及法院判決下，以不正競爭行為，利用司法救濟程序及
    媒體，明示或暗示伊之產品侵害其專利權，不法侵害伊之名
    譽權、商業信用與營業利益，違反公平交易法及權利濫用，
    綜合其所指述之不正競爭行為，包括（1）明知其專利有效
    性有瑕疵及鑑定報告書不實，仍聲請假處分、假扣押，並於
    取得假處分、假扣押裁定後，利用執行程序要求發執行命令
    給財政部關稅局及伊之客戶，並多次以伊違反第5446號假處
    分而聲請法院處罰伊；（2）明知O2公司台灣分公司已撤回
    認許，係屬未經認許之外國法人，仍向我國法院就專利法規
    定事項提起民事訴訟、聲請假處分、假扣押，違反專利互惠
    原則。（3）明知伊及員工未違反公平交易法而向公平會提
    出檢舉並提出刑事告訴；（4）明知兩造之美國專利訴訟未
    確定，仍在公司網站上散布伊侵害其專利權之不實訊息、向
    媒體發表關於訴訟之意見既發表聲明稿，向伊之客戶散發警
    告函；（5）拖延第5446號假處分之本案訴訟及專利舉發之
    程序云云。是本件所應審究者應為被上訴人之上述行為是否
    構成違反公平交易法？是否構成權利濫用？上訴人是否得依
    公平交易法第30條及民法第18條請求被上訴人容忍？依民法
    第195條請求登報以回復名譽？依民法第184條、第148條、
    公平交易法第31條請求損害賠償？
五、法院之判斷：
（一）被上訴人是否明知其專利有效性有瑕疵及鑑定報告書不實
      ，仍聲請假處分、假扣押，並於取得假處分、假扣押裁定
      後，利用執行程序要求發執行命令給財政部關稅局及伊之
      客戶，要求查扣貨物，對上訴人之員工提出違反查封效力
      之刑事告訴？並多次以伊違反第5446號假處分而聲請法院
      處罰伊？
   1、上訴人主張O2公司在申請國內152318號專利時，隱瞞其在
      美國對應專利已因承認先前技術而大幅限縮權利範圍，仍
      以相同之技術及權利請求內容向國內提出專利申請，違反
      專利法充分揭露義務，顯係以詐欺取得專利權云云，並提
      出O2公司在美國申請之專利（申請案號09/437 .081）被
      駁回之申請案歷史檔案及中譯本為証（見本院卷三第124-
      146頁，卷四第88-107頁）。
   2、惟查專利保護採屬地主義，經我國專利主管機關審查核發
      之專利，未經撤銷確定前，仍為有效之專利。本件O2公司
      所有第152318號專利雖遭上訴人及第三人等提出舉發，惟
      目前主管機關並未認為第152318號專利為無效，判定舉發
      不成立，故O2公司仍為152318號專利之專利權人，自得於
      系爭專利存續期間行使我國專利法所賦予專利權人之排他
      性權利，而聲請假處分、假扣押，更何況被上訴人就上訴
      人本件附表一型號MP1010等15項產品並未聲請假處分，故
      不論O2公司之152318號專利權將來是否會因其專利有效性
      之瑕疵而遭智慧財產局撤銷，均不生上訴人所指就系爭附
      表一所示15項產品明知專利有效有瑕疵及鑑定內容不實，
      而仍聲請假處分、假扣押之情事。
   3、至於被上訴人就型號MP1011A、1015號產品向士林地院取
      得假處分、假扣押裁定後，所為之執行程序，並未構成濫
      用權利之侵權行為：
      按假處分之執行，除強制執行法第136條至第139條規定
        外，準用關於假扣押、金錢請求權及行為、不行為請求
        權執行之規定，強制執行法第140條規定有明文。至假
        處分之執行方法，原本就具手段之多樣性，如欲達其目
        的，即可能於執行程序中涉及到債權人、債務人以外與
        兩造權利義務有關之利害關係人。
      查被上訴人取得第5446號假處分裁定後，認財政部關稅
        局及包含華碩電腦公司在內之16家公司為執行該假處分
        執行程序之有關機關，故依據強制執行法第129條之1規
        定聲請前開機關為協助，為兩造所不爭執，而執行法院
        就債權人所聲請執行方法，得審酌是否確為執行該假處
        分執行程序之必要手段，已如前述，執行法院既認有必
        要，依據強制執行法第140條、第135條、第128條規定
        核發執行命令予財政部關稅局及華碩電腦公司等16家公
        司，倘上訴人認執行法院此等執行命令有不應核發而核
        發之違法情事，本得依據強制執行法第12條向執行法院
        聲明異議，由執行法院為准駁之裁定，尚不能僅因債權
        人聲請並經執行法院採行之執行方法涉及債務人以外之
        第三人，即認為債權人有侵權情形。
      又依據「海關配合執行保護智慧財產權邊境管制措施」
        之規定，侵害專利權經法院裁定假處分強制執行時，權
        利人得提供相關資料，請求海關配合執行。士林地院於
        核准第5446號裁定，就型號MP1011、1015號產品禁止上
        訴人自行或委請他人為製造、進口、販賣等一切產銷行
        為後，被上訴人提供相關資料，請求台北關稅局依據第
        5446 號裁定及第27號執行命令執行，乃正當行使權利
        之行為。至被上訴人曾向士林地院以上訴人違反假處分
        為由，聲請處罰上訴人，但是否確有違反假處分之情形
        ，而該當於強制執行法第129條應為拘提、管收或處怠
        金之情形，本應由執行法院自行認定，不因債權人有此
        主張，即認定侵害債務人之權利。況上訴人前亦以被上
        訴人行文海關或要求法院向海關調查之行為違反原審法
        院92年度裁全字第606號假處分裁定為由，請求原審法
        院執行處處罰被上訴人，經法院審酌認定乃被上訴人正
        當行使權利之行為，而駁回上訴人之聲請，上訴人不服
        提出抗告、再抗告，亦分別遭高等法院及最高法院駁回
        等情，亦有被上訴人提出原審法院92年度執聲字第9號
        、臺灣高等法院92年度抗字第3971號、最高法院93年度
        台抗字第88號裁定附卷可證（見原審卷六第127-138頁
        ），此部分上訴人之主張自不足取。
     4、另關於O2公司對上訴人台灣分公司人員許致中及王素雯
        提起違反刑法第139條之刑事告訴部分，雖經不起訴處
        分確定，但上訴人未能證明前開提出刑事告訴為誣告行
        為，自難僅因其提出之告訴未能成立而認定係濫用權利
        。
     5、至於被上訴人多次聲請假扣押，至上訴人營業處所翻箱
        倒櫃、恣意拍照，致上訴人無法營運而遷移；按查封時
        ，得檢查、啟示債務人居住所、事務所、倉庫、箱櫃及
        其他藏置物品之處所。強制執行法第48條第1項定有明
        文。故關於債權人聲請執行債務人之金錢債權而有查封
        動產之必要時，或因恐債務人將動產隱匿致無法發現債
        務人責任財產之情形，而賦予執行法院之查封時得檢視
        債務人之處所，但債權人並非執行主體已如前述，自無
        此權利可言。倘O2公司派遣人員協同執行法院執行假扣
        押程序，並無逕行搜索債務人財產之權限，故執行法院
        自無放任由被上訴人凹凸公司人員在上訴人台灣分公司
        處所，翻箱倒櫃、恣意拍照等情事，即便有此情事，亦
        應由上訴人立即向執行法院聲明異議請求制止，尚難僅
        因被上訴人取得假扣押執行名義而對上訴人發動執行程
        序，即認有侵害上訴人權利之情事。
（二）O2公司向我國法院聲請假處分、假扣押及提起民事訴訟，
      是否違反專利法第91條規定（修正前專利法第95條）？
   1、按外國人所屬之國家與中華民國如未共同參加保護專利之
      國際條約或無相互保護專利之條約、協定或由團體、機構
      互訂經濟部核准保護專利之協議，或對中華民國國民申請
      專利，不予受理者，其專利申請得不予受理，專利法第4
      條定有明文。又專利法第91條復規定：未經認許之外國法
      人或團體就本法規定事項得提起民事訴訟；但以條約或其
      本國法令、慣例，中華民國國民或團體得在該國享受同等
      權利者為限；其由團體或機構互訂保護專利之協議，經主
      管機關核准者，亦同。是未經認許之外國法人因前者關於
      專利申請互惠規定，而於我國取得專利權，並受保護，然
      其得否在我國提起民事訴訟或聲請假扣押，仍須適用後者
      規定，即端視我國與該外國法人所屬國家間有無訴訟互惠
      而定。
   2、依英屬蓋曼群島專利及商標法第2條規定：「……有關於
      英國擁有專利權或商標權之延伸，係指此等權利亦得延伸
      至蓋曼群島……」、第6條規定：「英國目前的專利或商
      標所有權得於支付附表中所列費用後，向註冊處官員申請
      將權利延伸至蓋曼群島。註冊處認定申請資料完備後，即
      應據申請內容登錄權利延伸事宜。」、第8條規定：「將
      英國專利權之所有權延伸至蓋曼群島之登錄效力，其專利
      權人得享有相當於其在英國境內就該專利所得享有同等之
      權利及救濟。」、第14條規定：「蓋曼群島大法院有權管
      轄所有影響依據第8條與第9條而授予專利或商標所有權人
      於蓋曼群島上得享有權利與救濟方式之事項。」，由此可
      見，於英國取得專利權者，可申請登記將其專利權延伸至
      蓋曼群島，而經登記後，即得於蓋曼群島享有與其在英國
      境內同等之權利及救濟。
   3、又我國與英國於西元2000年3月20日簽署「駐英國台北代
      表處與駐台北英國貿易文化辦事處智慧財產權相互承認合
      作辦法」，明定任一方之主管機關同意就任何台灣或英國
      自然人或法人，或已於巴黎保護工業財產權公約之締約國
      ，或世界貿易組織之會員國依其個別法律所承認之各種專
      利提出申請者，於向另一方專利主管機關提出專利時，享
      有優先權，可見我國與英國間具有專利申請互惠。又英國
      關於專利法事項之訴訟程序，於其民事訴訟程序規則，設
      有專章規範，其第63.1條規定其適用範圍為一切智慧財產
      權之請求，包括專利權在內，而該章中並無關於未經認許
      之外國法人或團體不得於英國就專利事項訴請民事救濟之
      特別限制，是我國人民取得英國專利權者，應得於該國就
      專利事項循訴訟程序請求救濟，而倘依上開規定於蓋曼群
      島登記者，則於蓋曼群島亦得享有如在英國境內所享有之
      訴訟權。
   4、另參諸專利法第91條之立法理由記載：按現行專利法規定
      外國人得申請專利包括外國法人或團體，在實務上並不需
      先依法認許後再行申請專利，其專利既經依法核准，在實
      體上即已取得專利權，若不同時賦予訴權，將導致專利權
      保護之缺陷，故為符專利法之基本精神，爰參照商標法第
      62條之1及第66條之1增訂本條。又經濟部智慧財產局94年
      3月7日智法字第09400013810號函亦認為：「未經認許之
      外國法人或團體就本法規定事項得提起民事訴訟。但以條
      約或其本國法令、慣例，中華民國國民或團體得在該國享
      受同等權利者為限；其由團體或機構互訂保護專利之協議
      ，經主管機關核准者，亦同。雖為專利法第91條所明定，
      惟係於75年12月24日所修正公布增訂之條文，沿用至今，
      而條文內容與著作權法及商標法不同之部分，即將檢討修
      正。專利法第91條為訴訟上當事人能力之規定，外國人得
      申請專利者包括外國法人或團體，在實務上並不需要先認
      許再行申請專利，其專利權既經核准，在實體上業已取得
      專利權，若不同時賦予訴訟上之權利，將導致專利權保護
      之缺陷，因此為符合專利法之基本精神，對未經認許之外
      國法人或團體，應賦予訴訟上得提起民事訴訟之權。至於
      是否應以該國法令、慣例，中華民國國民或團體得在該國
      享受同等權利者為限部分，如並無事實證明該國不保護我
      國人之權利，應認為該國人如在我國申請獲准專利權，得
      受我國法律保護。」。此外，復無其他具體事證顯示我國
      人民取得蓋曼群島專利權登記者，仍不得於該國就專利事
      項進行訴訟。
   5、綜上所述，我國與O2公司之國籍地英屬蓋曼群島間，雖未
      簽署專利訴訟互惠條約，但依蓋曼群島之專利法，任何得
      在英國享有專利權保護者，如經申請登記將其專利權延伸
      至蓋曼群島，均得將其專利權效力延伸至蓋曼群島。而我
      國與英國間均有專利申請互惠及專利訴訟互惠，則依蓋曼
      群島法令，我國人民於該地自得享有專利權保護，則O2公
      司向我國法院聲請假處分、假扣押及提起民事訴訟，並無
      違反專利法第91條之規定。
（三）被上訴人是否明知上訴人及其員工未違反公平交易法而向
      公平會提出檢舉並提出刑事告訴？
   1、依公平會所制定之「審理事業發侵害著作權、商標權及專
      利權警告函處理原則」，未經法院判決或未經專業機構為
      侵害鑑定報告，不得任意散發警告函予交易相對人，指摘
      他人侵害專利權。上訴人雖主張O2公司未提出鑑定報告或
      經法院判決而任意散發上訴人侵害其152318號專利權之行
      為，然查，就上訴人與O2公司關於專利侵權糾紛，上訴人
      於89年9月22日委請律師向O2公司發律師函（見原審卷二
      第36頁），以及向客戶散發律師函指摘O2公司侵害上訴人
      之專利權，此有上訴人致O2公司之律師函、客戶向O2 公
      司告知及詢問之電子郵件在卷可參（見原審卷二第49-52
      頁），然並未見上訴人有提出何種專利侵害鑑定報告或法
      院之判決之依據。從而，O2公司台灣分公司向公平會檢舉
      上訴人台灣分公司散發律師函之行為涉嫌違反公平交易法
      及提出違反公平交易法之告訴（見原審卷二第57-6 2頁）
      ，乃保護權益之正當行為。
   2、上訴人復主張依據刑事偵查中關於證人韓大鵬及許育彰之
      證言可證明O2公司檢舉上訴人台灣分公司之員工王素雯、
      嚴宗福、蔡穎憲涉嫌違反公平交易法之內容不實在云云。
      然查，依據韓大鵬與許育彰於偵查中之證詞分別為：「（
      問：看過嚴先生告知你們前開事項，對你們向凹凸訂購產
      品有無影響？）韓大鵬證稱：『訂貨量沒有影響，但我們
      有請凹凸公司提出相關證明，如有事故他們會負責的證明
      。』。另許育彰則證稱：『嚴先生說過這些話後，對公司
      心理上有影響，且嚴先生說我們如果用凹凸公司的產品，
      可能會影響公司新產品的出貨量，所以舊產品還是用凹凸
      公司的，不過新產品利用量可能就會減少。』。（問：被
      告是否有曾經出示文件，說與凹凸公司在美國有訴訟紛爭
      ，說凹凸侵害美國專利）。許育彰證稱稱：『嚴先生有出
      示這樣的文件告訴我』」等語，此有訊問筆錄在卷可參（
      見原審卷二第156、157頁）。由上可知，上訴人台灣分公
      司確有提供律師函等相關文件給被上訴人客戶，造成被上
      訴人之客戶心理恐慌，故O2公司即有合理懷疑上訴人及其
      員工前揭行為是否已涉嫌違反公平交易法，而得依法提出
      告訴（見原審卷二第63-68頁），縱事後O2公司撤回告訴
      （見原審卷二第145、146頁），亦難據此而認其行為構成
      濫用權利。
   3、上訴人既未舉証証明被上訴人確係明知其未違反公平交易
      法而仍提出檢舉，自難以檢舉未成立，而認被上訴人係濫
      用權利。
（四）被上訴人是否明知兩造之美國專利訴訟未確定，仍在公司
      網站上散布上訴人侵害其專利權之不實訊息、向媒體發表
      關於訴訟之意見既發表聲明稿，向上訴人之客戶散發警告
      函？
   1、上訴人主張伊並未侵害O2公司之美國第615號專利，然O2
      公司卻在公司網站散布不實訊息，包括90年10月23、90年
      12月4 日持續假公司網站散布其對上訴人提起專利權等訴
      訟之訊息，惟該等訊息均未附任何侵害鑑定報告、亦未就
      專利權範圍之明確內容及侵害之具體事實予以明確表示，
      構成權利濫用云云（見原審卷一第144、145頁）。然查O2
      公司確實於89年11月2 日向美國聯邦法院對上訴人提起訴
      訟請求確認未侵害上訴人之美國第814號專利（見原審卷
      二第19、41- 47頁），另於90年10月23日在美國加州聯邦
      法院對上訴人提起上訴人侵害其美國第615號專利之訴訟
      ，另於92年1月6日在美國對Sumida Corporation及Taiwan
      Sumida Electronics Inc.提起訴訟，此有起訴狀可稽（
      見原審卷四第215- 218頁、原審卷二第70-75頁）。並向
      士林地院聲請假處分，經士林地核准第5446號裁定，已如
      前述。故O2公司於90年10月23日在公司網站所公布者為事
      實上存在之訴訟資訊。至於O2公司表示「依據專利顧問之
      分析，認為該公司下列產品侵害O2公司多項專利，MP1011
      ;MP1012；MP1022；MP1025」等，亦與O2公司於90 年10月
      23日之訴狀內所表示之產品型號相同（見原審卷四第216
      、217頁），難認其係惡意夾帶或擴張之嫌，至於上訴人
      主張美國判決認定有12項產品（包括本件8項產品在內）
      不侵害O2公司之615號美國專利，乃美國法院審判之結果
      ，並不影響該訴訟存在及該資訊之客觀真實性。
   2、次查，上訴人亦在自己公司網站於90年10月24日公布資訊
      ，說明 (1)其在89年11月對O2公司提起侵害上訴人美國第
      814號專利之訴訟 (2)O2公司於90年10月24日對上訴人提
      起侵害美國第615號專利之訴訟（見原審卷二第69頁）；
      且於O2公司向士林地院取得第5446號假處分裁定後，上訴
      人亦向原審法院聲請與士林地院5446號假處分內容完全相
      反之假處分（即原審法院352號假處分，見原審卷二第80-
      85頁）。上訴人並分別於92年1月23、27日發佈新聞稿，
      稱其在美國對勝美達電子公司提起專利訴訟，並稱其已向
      原審法院聲請假處分，可繼續供應被士林地院假處分禁止
      之MP 1011A及MP1015晶片（見原審卷二第86頁），足見兩
      造因專利糾紛，各自在公司網站公布所進行之訴訟資訊及
      保全行為，而訴訟資訊及保全行為非不得公開事項，將該
      資訊揭露，不涉及權利濫用及侵害名譽權可言。
   3、至於O2公司於92年1月10日於其網站上所發布新聞表示「
      O2 Micro在德州對Sumida之日本公司及台灣勝美達公司提
      起專利訴訟」、「在另一相關的專利訴訟，台灣士林地方
      法院核發假處分禁止上訴人設計、製造、販賣、進口或展
      示MP1011A、MP1015產品」、「O2公司的主席及營運長杜
      珣弤指出，公司應該專注於智慧財產權之保護措施，並採
      取攻擊之措施，以對抗侵權行為，我們相信專利訴訟對於
      技術之保護、損失利益及損害之賠償是必要的」等語（見
      本院卷四第41頁），仍屬表明公司之訴訟資訊，針對上訴
      人型號MP1011A、MP1015產品之假處分，以及其就保護專
      利權之態度，並未具體指摘本案附表一型號MP1010等15項
      產品亦涉及專利侵害，自難解為係暗示上訴人就附表一型
      號MP1010等15項產品亦構成侵權行為，而屬濫用權利。
   4、O2公司先後於93年7月21日及94年3月17日所發佈之聲明稿
      ，前者係因O2公司認為工商時報記者於93年7月2日、5 日
      報導有關O2公司在國內維護專利現狀（見原審卷五第52、
      53頁），內容與事實有出入，乃特別提出澄清稿，共包括
      下列6項：「 (1)有關『凹凸槓上三星』報導與事實不符
      ；(2)『華碩反向假處分O2Micro成功』報導與事實不符；
      (3)有關海關查扣廠商貨物之不實報導；(4)凹凸並無發函
      給茂力、碩頡中下游廠商之行為；(5)關於茂力科技先行
      取得專利並非事實；(6)報載O2Micro假處分競爭供應商與
      系統商名單不實部分」（見原審卷六第180-182頁）。經
      核O2公司於此份聲明稿中所為之陳述，係本諸該公司於相
      關案件訴訟中相同之主張，難認對上訴人構成侵害，聲明
      稿第二頁第六項就O2公司所聲請第5446號假處分裁定及上
      訴人所聲請第352號假處分裁定內型號MP1011A 產品雖誤
      書為MP1010A，但就本件附表一型號MP1010等15項產品則
      並未發生錯誤，尚不足使人對本件附表一之產品發生誤認
      ，而有侵害上訴人權利之可能。至於媒體於O2公司發布聲
      明稿後各自表述或失原意（見原審卷五第51、54頁），亦
      難令O2公司就媒體之報導負責。至於後者，則係因華碩公
      司對O2公司所提之容忍訴訟（即原審法院93年度訴字第
      622號），O2公司於一審獲勝訴判決後所為之聲明稿（見
      原審卷六第184），該案判決華碩公司敗訴，故聲明稿中
      所引用「華碩電腦無權請求凹凸容忍其使用非凹凸生產製
      造之行號MP1015及MP1011A以外之冷陰極螢光燈驅動器（
      CCFL）。」之結論，與判決結果並無不符。即便該聲明稿
      第二點中有提及訴訟之緣由及判決宣示後之取向法律效果
      部分，但此部分均係訴訟外之內容，O2公司並未稱此部分
      係判決所認定之事實，自不因與上訴人認定不同，而認O2
      公司涉及侵權。況該聲明稿中已明確記載該案之宣判日期
      、案號，新聞媒體及國內有使用兩造產品之相關業者可經
      由取得該案判決全文後，以明暸華碩公司與O2公司涉訟經
      過及法院之認定及心證，自不可能因O2公司刊登聲明稿之
      行為，即涉及權利濫用之嫌。
   5、又事業發侵害智財權警告函時，須先經踐行取得法院一審
      判決者或公正客觀鑑定機構之鑑定報告並事先通知可能侵
      害之製造商者，或雖未附法院判決或前開侵害鑑定證明之
      警告函，倘函中已據實敘明專利權範圍、內容及具體侵害
      事實，且無公平交易法規定事項之違反，即屬權利之正當
      行使，而得排除公平交易法之適用（行政院公平交易委員
      會對於事業發侵害著作權、商標權或專利權警告函案件之
      處理原則第3、4、9條參照），O2公司於92年10月1日發函
      致IBM公司謂「該信函是台北縣之士林地方法院對茂力公
      司就其MP1011A及MP1015產品所核定之假處分（法院案號
      ：...，...O2 公司亦被告知茂力公司持續供應其產品至
      臺灣，以供終局整合於IBM之產品中，該等供應行為已涉
      嫌直接違反臺灣之假處分，... 於此情形，O2公司乃尋求
      取得IBM之合作，以加速取得IBM核准其供應商替換在台灣
      非法供應且裝置於IBM產品中之零組件」等語，有上訴人
      所提出該信函在卷可按（見原審卷六第170-173頁），惟
      以O2公司所取得第5446號假處分內容是禁止上訴人製造、
      販賣、進口MP1011A、1015號產品，而O2公司於上開信函
      中已指明法院名稱、假處分案號、該假處分所禁止使用之
      產品型號等，說明如IBM公司使用上開型號產品可能違反
      臺灣之假處分，而要求IBM公司替換零組件，尚不違於上
      開假處分之內容，亦合於前揭行政院公平交易委員會對於
      事業發侵害著作權、商標權或專利權警告函案件處理原則
      之規範，自無違反公平交易法或侵害上訴人之名譽、商業
      利益等權益之情形。上訴人雖主張O2公司已是認僅就型號
      MP1015、MP1011A 二項產品作鑑定，就本件附表一所列之
      15項產品沒有作鑑定，不能確定是否有侵害專利權（見本
      院卷三第88頁反面），然上開信函並未述即本件附表一所
      列15項產品，實難解為O2公司係就本件附表一所列15項產
      品一併警告IBM公司，故就此部分縱使O2公司並未提出任
      何鑑定報告或法院之相關裁定，亦未違反前開規定，尚難
      認構成權利濫用。
（五）被上訴人有無拖延第5446號假處分之本案訴訟及專利舉發
      之程序？
      查因假處分所衍生之本案訴訟，關於債權人因假處分裁定
      內容之施行可獲得之利益，非如一般傳統財產權訴訟由聲
      明請求之內容極易為訴訟標的金額之判斷，故關於訴訟標
      的金額為何須待兩造辯論、並提出相關證據說明後，方可
      使法院形成一定之心證。而訴訟程序中原告應繳納裁判費
      金額為何，係屬起訴之程序要件，本應由法院依職權調查
      認定之，倘法院核定訴訟費用額後，原告未遵期繳納時，
      即屬起訴不合程式，而有遭法院以民事訴訟法第249條第1
      項第6款駁回本案訴訟之可能。於上開5446號假處分之本
      案訴訟（即士林地院92年度智字第8號民事案件）因O2公
      司提出裁判費之程序抗辯，導致該案實體訴訟遲未進行。
      此項訴訟指揮，操諸於法院，當事人無法藉此拖延訴訟。
      故上訴人指摘O2公司未繳足訴訟費用，試圖拖延訴訟云云
      ，應屬無理。至於就專利舉發案之程序上訴人亦未舉証証
      明O2公司有何拖延之情事，亦難認其主張屬實。
（六）被上訴人之上述行為是否違反公平交易法？
   1、按事業不得為競爭之目的，而陳述或散布足以損害他人營
      業信譽之不實情事。除本法另有規定者外，事業亦不得為
      其他足以影響交易秩序之欺罔或顯失公平之行為。事業違
      反本法之規定，致侵害他人權益者，被害人得請求除去之
      ；有侵害之虞者，並得請求防止之。公平交易法第22條、
      第24條、第30條分別定有明文。
   2、上訴人雖主張O2公司之上述行為係在無合法鑑定報告及法
      院判決之依據，利用各種管道，泛指上訴人之產品侵權，
      促使上訴人之客戶拒絕購買上訴人之產品，侵害上訴人之
      商譽，並構成不正競爭及違反公平交易法第19、22、24條
      云云。
   3、惟查，依上所述，O2公司並未就本件附表所示之MP1010等
      15項產品聲請假處分，自無提出有關本件附表所示產品之
      鑑定報告或法院判決之義務。O2公司係針對上訴人產製
      MP1015、MP1011A產品，涉及侵害152318號專利所為各項
      訴訟、保全行為、非訟行為，而觀之第5446號假處分之結
      果，亦僅限制上訴人就型號MP1011A、1015號產品之生產
      製造及銷售，而未限制上訴人就本件附表所示之15項產品
      之產銷行為，自難認定對上訴人所生產製造銷售之本件附
      表一MP1010等15項產品，有何顯失公平之行為，故上訴人
      主張O2公司所為有違公平交易法，尚不足採。
（七）凹凸電子公司與O2公司有無共同侵權行為？
      上訴人雖主張O2公司與凹凸電子公司關係密切，確為共同
      侵權行為人云云，惟查，上訴人所指述O2公司上開各項濫
      用權利及違反公平交易法等行為，均無理由，則縱令凹凸
      公司電子與之共同為之，亦難認構成侵權行為及違反公平
      交易法。
（八）上訴人依據民法第18條主張人格權受損害而請求預為防止
      ，有無理由？
   1、按人格權受侵害時，得請求法院除去其侵害；有受侵害之
      虞時，得請求防止之。民法第18條第1項固有明文。惟所
      謂有受侵害之虞時，乃加害人對受害人所為有侵害人格權
      之虞之行為為限。經查，上訴人主張被上訴人應容忍不加
      干擾阻礙者，係上訴人生產、製造、進口及販售如附表一
      MP1010等15項產品（即上訴聲明4），屬財產權保護範疇
      ，非屬妨止名譽及信用權受侵害之措施。是縱使被上訴人
      確有不法侵害上訴人商譽信用等人格權之事，上訴人依民
      法第18條第1項後段請求者，與人格權侵害之防止無干，
      自不能准許。
   2、況且，就附表一MP1010等15項產品，被上訴人究竟有何侵
      害上訴人人格權之虞，而須預為妨止一節，上訴人僅係以
      兩造間就型號MP1015及MP1011A產品所發生之相關訴訟而
      加以推論，並未具體舉證證明被上訴人就本件附表一
      MP1010等15項產品有何侵害其人格權之虞，其主張自難採
      信。
（九）上訴人依民法第195條第1項後段規定，請求如上訴聲明第
      3項之回復名譽適當處分，亦為無理由。
   1、按不法侵害他人之身體、健康、名譽、自由、信用、隱私
      、貞操，或不法侵害其他人格法益而情節重大者，被害人
      雖非財產上之損害，亦得請求賠償相當之金額。其名譽被
      侵害者，並得請求回復名譽之適當處分。民法第195條第
      1項定有明文。惟所謂適當之處分，係指該處分在客觀上
      足以回復被害人之名譽且屬必要者而言。例如，公司之名
      譽遭受侵害，以登報道歉之方式回復其名譽（最高法院
      62年台上字第2806號判例參照）。
   2、然查，被上訴人之上開行為，均係就MP1015及MP1011A產
      品所生，或確有與上訴人在美國進行專利訴訟，業如上述
      ，就附表一所示之15項產品，被上訴人並未向法院申請假
      處分禁止上訴人為一切產銷行為，乃上訴人自行向法院聲
      請被上訴人應容忍其為一切之產銷行為，如此被上訴人對
      於上訴人生產銷售本件附表所示之15項產品究有何侵權行
      為、對上訴人造成如何之損害、有何因果關係等節，執其
      就MP1015及MP1011A產品事項之爭執作為憑証，自非可採
      。
   3、準此，上訴人依民法第195條第1項後段規定，請求如上訴
      聲明第3項為回復名譽之適當處分，為無理由，不應准許
      。
六、綜上所述，被上訴人依專利權所為之前揭行為，非屬權利濫
    用，亦不構成違反公平交易法，從而，上訴人依據侵權行為
    之法律關係及公平交易法第19、22、24、30條之規定，請求
    被上訴人連帶為金錢賠償及登報、並容忍上訴人如上訴聲明
    第4項之行為，均屬無據，不應准許。原審所為上訴人敗訴
    之判決，於法並無不合，上訴意旨指摘原判決不當，求予廢
    棄改判，為無理由。
七、上訴人聲請傳喚被上訴人之代表人杜珣弤、財務長郭傳炯、
    丁○○、徐士強以証明其行使專利權是否正當，然依上述已
    認被上訴人並無不正當行使專利權之行為，此部分上訴人之
    聲請，即屬無必要。至於上訴人聲請函查被上訴人所委託之
    律師或第三人，對被函查之公司或關係企業散布、提供、交
    付、傳真或以電子郵件所為關於上訴人、MPS 產品、專利權
    爭議、假處分、假扣押、刑事偵查等文書往來，並說明渠等
    間有無關於上開事項之非書面往來，包括但不限於會議、訪
    談、電話等，惟按聲明書證係使用第三人所執之文書，應聲
    請法院命第三人提出後，或定由舉證人提出之期間。該項聲
    明應表明應命提出之文書、依該文書應證之事實、文書之內
    容、文書由第三人所執之事由、第三人有提出文書義務之原
    因等，並應釋明文書由第三人所執之事由及第三人有提出義
    務之原因，民事訴訟法第346條定有明文。本件上訴人所聲
    請命第三人提出文書種類、內容廣泛，尚難認必然與上訴人
    主張之應證事實相關，復未能證明第三人確實執有上開文書
    或確有如其所陳之會議、訪談、電話等非書面往來，則其聲
    請命第三人提出書證於法未合，難予准許；至於上訴人聲請
    傳喚經濟日報記者曹正芬、電子時報記者邱詩文、工商時報
    記者王玫文提出被上訴人之記者會邀請函及聲明稿或其他資
    料（見本院卷一第259頁），然上訴人已提出被上訴人召開
    記者會之新聞稿為證及記者所作之新聞報導，其聲請即屬無
    傳訊必要；至於再聲請傳訊上訴人之員工謝邦本、王素雯以
    證明被上訴人曾向客戶散布有關兩造間專利權爭議、假處分
    、假扣押、刑事偵查等不實信息，及因此疲於奔命、無法專
    注業務等情，因上訴人未具體說明被上訴人究向何客戶散布
    不實訊息，又未能具體說所受損害究竟為何，則其此部分聲
    請之證人亦無傳訊之必要。本案事證已臻明確，兩造其餘攻
    擊防禦方法及未經援用之舉証，經本院詳加審酌後認與判決
    結果不生影響，爰不一一論述，附此敘明。
據上論結，本件上訴為無理由，依民事訴訟法第449條第1項、第
78條，判決如主文。
中　　華　　民　　國　　96　　年　　8 　　月　　29　　日
　　　　　　　　　民事第十四庭
                      　審判長法　官  許正順
　　　　　　　　　            法　官  黃麟倫
　　　　　　　　　　          法　官  張  蘭
正本係照原本作成。
如不服本判決，應於收受送達後20日內向本院提出上訴書狀，其
未表明上訴理由者，應於提出上訴後20日內向本院補提理由書狀
（均須按他造當事人之人數附繕本）上訴時應提出委任律師或具
有律師資格之人之委任狀；委任有律師資格者，另應附具律師資
格證書及釋明委任人與受任人有民事訴訟法第466條之1第1項但
書或第2項（詳附註）所定關係之釋明文書影本。
中　　華　　民　　國　　96　　年　　8 　　月　　29　　日
　　　　　　　　　　　　　　　書記官  應瑞霞
附註：
民事訴訟法第466條之1（第1項、第2項）：
對於第二審判決上訴，上訴人應委任律師為訴訟代理人。但上訴
人或其他法定代理人具有律師資格者，不在此限。
上訴人之配偶、三親等內之血親、二親等內之姻親，或上訴人為
法人、中央或地方機關時，其所屬專任人員具有律師資格並經法
院認為適當者，亦得為第三審訴訟代理人。
